臺灣臺北地方法院刑事判決
                                   110年度審訴字第1203號
公  訴  人  臺灣臺北地方檢察署檢察官
被      告  譚宗奇


上列被告因傷害案件，經檢察官提起公訴（110年度偵字第13773
號），本院判決如下：
    主  文
本件公訴不受理。
    理  由
一、公訴意旨如附件起訴書所載。
二、按告訴乃論之罪，告訴人於第一審辯論終結前，得撤回其告
    訴，又告訴經撤回者，應諭知不受理之判決，刑事訴訟法第
    238條第1項、第303條第3款分別定有明文。再不受理之判決
     ，得不經言詞辯論為之，亦為同法第307條所明定。
三、查本件告訴人吳春明告訴被告譚宗奇傷害案件，公訴人認被
    告所涉犯之刑法第277條第1項之罪，依同法第287 條前段之
    規定，須告訴乃論。茲告訴人已於民國110年10月7日具狀撤
    回告訴，此有告訴人所出具之刑事撤回告訴狀1 紙附卷可佐
    （見本院卷第39頁），依照上開說明，本件被告所涉傷害罪
    嫌，爰不經言詞辯論，逕為諭知不受理之判決。
據上論斷，應依刑事訴訟法第303條第3 款、第307條，判決如主
文。
本案經檢察官羅韋淵提起公訴。
中　　華　　民　　國   110    年    10   月    12    日
　　　　　　　 刑事第二十二庭   審判長法　官  莊書雯
　　　　　　　　　                    法  官  葉詩佳
　　　　　　　　　                    法  官　余欣璇
上正本證明與原本無異。 
如不服本判決應於收受送達後20日內向本院提出上訴書狀，並應
敘述具體理由；其未敘述上訴理由者，應於上訴期間屆滿後20日
內向本院補提理由書（均須按他造當事人之人數附繕本）「切勿
逕送上級法院」。告訴人或被害人如對於本判決不服者，應具備
理由請求檢察官上訴，其上訴期間之計算係以檢察官收受判決正
本之日期為準。因疫情而遲誤不變期間，得向法院聲請回復原狀
。
                                      書記官  朱俶伶
中　　華　　民　　國　　110 　年　　10　　月　　13　　日
附件：
臺灣臺北地方檢察署檢察官起訴書
                                    110年度偵字第13773號
　　被　　　告　譚宗奇　男　OO歲（民國00年0月00日生）
　　　　　　　　　　　　住新北市○○區○○路00號8樓
　　　　　　　　　　　　國民身分證統一編號：Z000000000號
上列被告因傷害案件，已經偵查終結，認應提起公訴，茲將犯罪
事實及證據並所犯法條分敘如下：
　　　　犯罪事實
一、譚宗奇於民國109年11月25日下午4時許，在新北市○○區○○路
    0段0號2樓健身工廠新店廠，與該健身房清潔人員吳春明發
    生口角。譚宗奇於翌（26）日上午11時30分許，在上址健身
    房廁所內，因聽聞吳春明向健身房教練顏國仁抱怨前日之事
    ，而心生不滿，基於傷害之犯意，趁吳春明轉身之際，從吳
    春明身後以徒手毆打吳春明後腦部，致吳春明受有頭皮鈍傷
    之傷害。
二、案經吳春明訴由新北市政府警察局新店分局報告偵辦。
　　　　證據並所犯法條
一、證據清單
編號 證據名稱 待證事實 1 被告譚宗奇於偵查中之供述 被告固於偵訊中坦承：當天在廁所內有伊、告訴人吳春明及證人顏國仁等三人在場，伊跟告訴人有稍微起口角等語。惟矢口否認有何傷害之犯行，辯稱：伊並未碰觸到告訴人之頭部，僅有以手肘碰觸告訴人之手肘云云。 2 證人即告訴人於警詢中之證述、偵查中之結證 全部犯罪事實。 3 證人顏國仁於偵訊中之結證 證稱：伊係健身房教練，告訴人於上開時、地在健身房廁所內向伊抱怨前一日之事，被告表示：就是要找告訴人麻煩等語，伊當下勸阻，嗣伊轉身上廁所時，聽到「啪」一聲，伊轉身看到告訴人摸著後腦杓對被告稱：你為何要打人等語。 4 天主教耕莘醫療財團法人耕莘醫院診斷證明書1紙 告訴人受有上開傷害之事實。 
二、核被告譚宗奇所為，係犯刑法第277條第1項之傷害罪嫌。
三、依刑事訴訟法第251條第1項提起公訴。
　　此　致
臺灣臺北地方法院
中　　華　　民　　國　 110　　年　  7 　　月　 26　　日
                              檢  察  官    羅韋淵
本件正本證明與原本無異　　　　　　　　　　　　　　　　　
中　　華　　民　　國　 110　　年　  8 　　月　 10 　 日
                  　    　    書　記　官　  蔡耀霆 
附錄本案所犯法條全文
中華民國刑法第277條
傷害人之身體或健康者，處 5 年以下有期徒刑、拘役或 50 萬
元以下罰金。
犯前項之罪，因而致人於死者，處無期徒刑或 7 年以上有期徒
刑；致重傷者，處 3 年以上 10 年以下有期徒刑。